public/libs/speakjs/dictsource/da_rules
// PB -ri words in da_list preceeded by e: stressed i
     @) eri ($p_alt Vr'i     // røveri, bedrageri

// PB noun suffix -er (perler - pearls), -ers (perlers - pearls') -erne (perlerne - the pearls), -ernes (perlernes - the pearls')
// Also verb suffix (hun elsker - she loves) - not to mention Peter
// NB suffix takes away the stres from "italiener/italienere" and since
// it isn't possible to mark the rule "not for $alt words" -er and -ere a not suffixes any more.
     @) er (_N     V         // elsker
     @) ere (_     3V        // elskere
     @) eren (_    Vr3n      // elskeren
     @) erens (_   Vr3ns     // elskerens
     @) ers (_     Vs        // elskers
     @) erne (_+   Vn@       // elskerne
     @) ernes (_   Vn@s      // elskernes
     @) erste (_   Vst@      //midterste
     @) ert (_     Vt        // lummert, slubbert
 slamb) ert        Vt        // slamberter
     @) ers (C     Vs        // PB Petersborg, tiggerske - TEST
     f) ers (k     Ers       // PB dåseferskner

// exceptions to the "er" rule
sortep) er         er        // PB
   beh) er (sk     Er        // PB beherske
    _t) er (_      er        // PB "de ter sig underligt"
     g) er (_++    V         // våger, læger [l'EjV]
    _g) er (ta+    er        // PB Gerta
genfotograf) er (e er        // PB røntgenfotografere
  fing) erne (m    Vne       // PB fingernem
    @d) erne (++   Vn@       // let the nd rule kick in - inderne
     g) er (n++    Er        // gerning
  reag) ere (_     er3       // overreagere
 _reag) ere (_     'er3      // reagere
  vurd) ere (_     er3       // overvurdere
    tr) ere (+     er3       // indregistrere
opsumm) ere        er3       // PB
_overs) er         er        // PB
    fj) er (_      er        // PB falkefjer
    ov) ere (ns+   V'e       // PB uoverensstemmelse, overens - stressed
     g) er (+      V         // unger, borgerkrig
     g) er (e      er        // PB overreagerede
     g) er (ani    er        // PB geranium
     g) er (man    er        // PB germansk
    mm) er (et     V         // PB nummeret
  nysg) er (ri     er        // PB nysgerrig
revolv) er         V         // PB
   int) er (@      V         // PB interaktiv
   int) er (n_++   'Er       // PB intern
   int) er (ne_++  'Er       // PB interne
   int) er (net+   V         // PB
  skid) er         Vr        // PB
  ønst) er (+      V         // PB mønsterelev
    st) er (i      er        // PB ministerium
    st) er (eo     er        // PB stereoanlæg
    st) er (ol     Er        // PB kolesterol
    st) er (l      er        // PB sterling
     s) er (vicestation W    // PB
     s) ervicemindet Wvismajnd@D
     s) er (vicemed W        // PB servicemedarbejder
     s) er (vicen  W         // PB
     t) er (a+     er        // PB synsterapeut
  dent) er         V         // PB studentereksamen
  _all) er         V         // PB allersidst
  pill) er         V         // PB spiller, piller
 brugs) er         V         // PB bruseranvendelse
   eft) er         V         // PB efteruddanne
     s) er (v+     Er        // PB reservat, servo
     s) er (t+     Er        // PB dessertere
 _kons) er (vativ  'Er       // PB stressed
 _kons) er (ves    'Er       // PB stressed
   bas) ere        eV        // PB behovbaseret
    tn) er         V         // PB partnerskab
   all) er (g      er        // PB allergisk
     j) er (n++++  Er        // jern, stjerne
  talj) er (++     V         // PB detaljer
  linj) er (++     V         // PB
   lej) er         V         // PB sygeplejerske
  bunk) er         V         // PB not a -er suffix
alexand) er        =dV       // PB Alexander
report) er (+      V         // PN not a suffix
 scept) er         V         // PB scepteret
 kvart) er         er        // PB nabokvarter
_kvart) er         'er       // PB kvarter, kvarterarrest
   fin) er         er        // PB krydsfiner
  -fin) er         'er       // PB finerplade
_karakt) er        'er       // PB karakter
  mort) er         'er       // PB morterild
karakt) er         er        // PB topkarakter
 _klav) er         'er       // PB stressed
_kaval) er         'er       // PB stressed
 _tall) er (k      'Er       // PB tallerken
_perif) er         'er       // PB stressed
 perif) er         er        // PB not stressed after a syllable
  klav) er         er        // PB after a syllable - værtshusklaver
 _univ) er (s      'Er       // PB stressed
  univ) er         Er        // PB after a syllable - skoleunivers
 flatt) er (ende   'er       // PB
 _rivi) er (a      'er       // PB stressed
  pass) er (sed    'er       // PB passersedlen
  park) er (_bil   'er       // PB "parker bilen" verb, not noun = "parks"
     n) er (_      V         // PB italiener
    up) er (C      V         // PB superfølsom
    @d) er (C      V         // PB hæderlig - TOO BROAD?
   Amm) er (C      V         // PB sommerhilsen, tømmerflåde
  komm) er (ciel   er        // PB
   amm) er (C      V         // PB hammersej
   &nf) eren (c    @rAN      // PB konference, konferencier
   &nf) er (er@    @r        // PB konferere

// not a -erne suffix
  _mod) erne (++   'ern@
   mod) erne (++   ern@
   mod) ern (i+    Ern       // PM moderniteter
 _cist) erne (+    'ern@
  cist) erne (+    ern@
fascist) erne (+   Vn@       // exception to "&cist) erne"
  _kas) erne (+    'ern@
  _kas) erner (+   'ernV
   kas) erne (+    ern@
 _lant) erne (+    'ern@
  lant) erne (+    ern@
 plant) erne (++   Vn@
  _luc) erne (+    'ern@
   luc) erne (+    ern@
 _saut) erne (+    'ern
  saut) erne (+    ern
  _tav) erne (+    'ern@
   tav) erne (+    ern@
  stav) erne (+    Vn@       // PB bogstaverne

// Exceptions to the suffix rules
// Words ending with -ere - stressed e -  around 1.600 words in list file
     @) ere (_$p_alt++ ''e:V // PB stressed - manipulere, protestere (not parfum'ereklame)
     @) ere (r$p_alt++ ''e:V // PB stressed - generer
     @) ere (t$p_alt++ ''e:V // PB motiveret
     @) ere (re$p_alt++ 3r'e // PB stressed - generere
     @) ere (de$p_alt++ ''e:V // PB stressed - appellerede
     @) ere (s_$p_alt++ ''e:V // PB stressed - pensioneres
    @i) ere (n_$p_alt++ ''e:V // PB stressed - karrieren
     @) er ($p_alt++ ''er    // PB stressed - repeter
     @) er (e$p_alt+++ ''er  // PB stressed - vurdere
     @) er (_$p_alt++ ''er   // PB stressed - repeter
     @) er (en$p_alt++ ''er  // PB stressed - premieren
   &ik) er (_$p_alt++ =V     // PB stressed - politiker
// exceptions
  fing) er (en     VR        // fingeren - clsashes with 'fing'ere'
 _barb) er  (+       'er       // PB barber, barberen
   lev) er (eg+    @r        // PB leveregel
  brod) er (en     Vr        // PB
   lev) er (en+    Vr        // PB the liver
  _not) er (_det   'er       // PB
  _not) er (_den   'er       // PB
report) er (en+    3r        // PB clash with "reportere" = "rapportere"
report) er (e+     3r        // PB clash with "reportere" = "rapportere"

// PB stressed e in words with -ering (1.100) in da_ list - likvidering
     &) ering ($p_alt ''ereN

// PB final -eret: stressed e ['er3D]
     &) eret ($p_alt++ ''er3D // PB detaljeret, pikeret

// PB stressed e in finial -ert
affekt) ert        'ert
  blas) ert        'ert
  born) ert        'ert
  dess) ert        'Ert
diskontinu) ert    'ert
  eksp) ert        'Ert
  ethv) ert        'Ert
  fork) ert        'ert
   gen) ert        'ert
    in) ert        'ert
introv) ert        'Ert
  konc) ert        'Ert
kontinu) ert       'ert
   kuv) ert (++    'Ert
reform) ert        'ert
reserv) ert        'ert

// fire stavelser, den sidste -tiv, tryk på anden
   alt) er (nativ  'ER       // PB stressed LOOK FOR MORE
